臺灣彰化地方法院刑事判決　　　　　　　　　　　　　九十三年度易字第四八五號
　　公　訴　人　臺灣彰化地方法院檢察署檢察官
　　被　　　告　丁○○
　　　　　　　　戊○○
　　　　　　　　丙○○
　　　　　　　　己○○
右列被告等因傷害案件，經檢察官提起公訴（九十三年度調偵字第一０九號），本院
判決如左：
    主      文
丁○○共同傷害人之身體，累犯，處拘役肆拾日，如易科罰金，以佰元折算壹日。
被訴傷害乙○○部分公訴不受理。
戊○○共同傷害人之身體，處拘役拾日，如易科罰金，以佰元折算壹日。被訴傷
害乙○○部分公訴不受理。
丙○○、己○○均公訴不受理。
    事      實
一、丁○○曾於民國八十四年間，因違反麻醉藥品管理條例等案件，經法院判處應執
    行有期徒刑六年十月確定，於八十八年九月十五日縮短刑期假釋出獄，甫於九十
    一年六月十日假釋期滿，視為執行完畢。竟不知悔改，其與戊○○對甲○○將雜
    草堆置在彰化縣伸港鄉○○村○○段二三０五地號土地旁之道路上，以致影響渠
    等之出入，而心生不滿。嗣於九十二年九月七日上午十一時許，丁○○、戊○○
    、丙○○與己○○四人在二三０五地號土地上，又因道路使用及出入問題與甲○○發生口角，雙方一言不合，丁○○與戊○○竟基於傷害人之身體之共同犯意聯
    絡，共同出拳毆打甲○○之頭部及胸部，致甲○○因而受有頭部挫傷併鼻出血及
    胸部挫傷等傷害。
二、案經被害人甲○○訴由彰化縣警察局和美分局報請台灣彰化地方法院檢察署檢察
    官偵查起訴。
    理      由
壹、被告丁○○、戊○○二人有罪部分：
一、訊據被告丁○○、戊○○二人均矢口否認有何傷害告訴人甲○○之犯行，被告丁○○辯稱：我到達時告訴人甲○○就已經跌坐在路上，而且我還問他為何身上有
    血跡，我是要去扶起告訴人甲○○云云；被告戊○○則辯稱：當時是告訴人甲○○要推我，我就順手回推過去，告訴人甲○○因此跌坐而撞到樹，告訴人甲○○
    就因此流血，我並未毆打告訴人甲○○云云。惟查，右揭事實，業據告訴人即證
    人甲○○證述在卷，並經證人乙○○於偵查中證述屬實，且告訴人甲○○係於九
    十二年九月七日即至伸港忠孝醫院診治，經醫師診斷為頭部挫傷併鼻出血及胸部
    挫傷，此有伸港忠孝醫院診斷證明書一份在卷可稽，參以被告丁○○於警訊及本
    院準備程序中供稱：因甲○○坐在案發現場的樹下，我要去扶他起來，這時剛好
    甲○○的兒子來，他兒子問甲○○是誰打傷你，甲○○就指我這邊（當時我和戊○○站在一起），甲○○的兒子衝過來用拳頭打我的額頭，甲○○也衝過來用拳
    頭打我的背部等語；及被告己○○於警訊中供稱：我只有在工寮拿香煙時，遠遠
    看到甲○○和丁○○在推來推去，回到現場時看見甲○○額頭在流血，我問戊○○，甲○○為何流血，戊○○稱是甲○○在跟他推時跌倒受傷的等語，足認告訴
    人甲○○所受之上揭傷害確係被告戊○○、丁○○二人所造成無訛，被告戊○○
    、丁○○二人辯稱其均未毆打告訴人甲○○云云，顯不足採信。而告訴人甲○○
    係受有頭部挫傷併鼻出血及胸部挫傷等傷害，從受傷部位係頭、胸部及鼻出血以
    觀，顯不可能僅係被告戊○○所稱其順手回推過去，告訴人甲○○因此跌坐而撞
    到樹所造成之傷害，是以被告戊○○此部分所辯亦顯與事實不符，而不足採信。
    綜上所述，足認被告丁○○、戊○○二人所辯顯均係事後卸責之詞，難予採信，
    本件事證已臻明確，被告犯行堪予認定。
二、核被告丁○○、戊○○二人所為，均係犯刑法第二百七十七條第一項之傷害罪。
    被告二人就上開犯行，有犯意聯絡及行為分擔，為共同正犯。又被告丁○○曾於
    八十四年間，因違反麻醉藥品管理條例等案件，經法院判處應執行有期徒刑六年
    十月確定，於八十八年九月十五日縮短刑期假釋出獄，甫於九十一年六月十日假
    釋期滿，視為執行完畢，此有臺灣彰化地方法院檢察署刑案資料查註紀錄表在卷
    可稽，其於受有期徒刑之執行完畢後，五年以內再犯有期徒刑以上之本罪，為累
    犯，應依法加重其刑。爰審酌被告二人犯罪之動機、手段、犯罪情節、所生危害
    及其犯罪後之態度等一切情狀，各量處如主文所示之刑，並均諭知易科罰金之折
    算標準，以示懲儆。
貳、被告丙○○、己○○、丁○○、戊○○四人公訴不受理部分：
一、本件公訴意旨略以：被告丙○○、丁○○、戊○○三人，於九十二年九月七日上
    午十一時許，在彰化縣伸港鄉○○村○○段第二三０五地號土地，經被告己○○
    告知告訴人乙○○與甲○○為父子關係後，被告丙○○、丁○○、戊○○與己○○四人，竟另基於傷害人身體之犯意聯絡，共同徒手毆打告訴人乙○○，致告訴
    人乙○○因而受有臉部開放性傷口等傷害，因認被告丙○○、丁○○、戊○○、
    己○○四人均涉有刑法第二百七十七條第一項之普通傷害罪嫌云云。
二、按犯罪之被害人得為告訴；告訴乃論之罪，其告訴應自得為告訴之人知悉犯人之
    時起，於六個月內為之；又告訴乃論之罪，未經告訴或其告訴已逾告訴期間者，
    應諭知不受理之判決，刑事訴訟法第二百三十二條、第二百三十七條第一項、第
    三百零三條第三款分別定有明文。
三、本件公訴人認被告丙○○、丁○○、戊○○與己○○四人均係犯刑法第二百七十
    七條第一項之罪嫌，依同法第二百八十七條前段之規定，須告訴乃論。惟查，本
    件被告丙○○、丁○○、戊○○與己○○四人被訴於九十二年九月七日上午十一
    時許，在彰化縣伸港鄉○○村○○段第二三０五地號土地，毆打告訴人乙○○，
    致告訴人乙○○受有臉部開放性傷口等傷害，而告訴人乙○○於本院審理時到庭
    證稱：因為當時我要去日本受訓，我擔心如果我提出告訴的話，屆時我無法準時
    出庭應訊，所以一開始我並沒有馬上提出告訴，但在被打的當天我就知道是被告
    四人一起毆打我，而且我父親甲○○當天也已經提出告訴，所以我認為這樣就可
    以對他們有所警告，所以我才在事後提出告訴等語；其於本院準備程序中亦稱：
    我是在檢察署開庭的時候，我才告訴檢察官我要對本案提出告訴，我總共到地檢
    署應訊二次（按即九十三年三月二十三日及同年四月十五日），而且九十二年九
    月七日我就知道是庭上這四位被告毆打我，之前我只認識己○○而已，我被毆打
    之後我父親到警察局的時候就告訴我說：是何人毆打我及我父親，原本因為我要
    到日本去受訓，因擔心如果我去日本受訓的話我就不能到庭應訊，所以一開始我
    並沒有提出傷害告訴等語，今告訴人乙○○於警訊中表示均不要提出任何告訴，
    此有偵訊（調查）筆錄在卷可稽，告訴人乙○○係於九十三年三月二十三日下午
    至台灣彰化地方法院檢察署應訊時，始表示其要提出告訴，此有九十二年度偵字
    第九六０五號九十三年三月二十三日之訊問筆錄可稽，是以告訴人乙○○於九十
    三年三月二十三日當庭向檢察官提出告訴時，其告訴已逾告訴期間（告訴期間至
    九十三年三月七日止）。綜上所述，被告丙○○、丁○○、戊○○與己○○四人
    此部分被訴傷害告訴人乙○○之犯行，既告訴已逾告訴期間，依前揭說明，自應
    諭知不受理之判決。
據上論斷，應依刑事訴訟法第二百九十九條第一項前段、第三百零三條第三款，刑法
第二十八條、第二百七十七條第一項、第四十七條、第四十一條第一項前段，罰金罰
鍰提高標準條例第一條前段、第二條，判決如主文。
本案經檢察官賴志盛到庭執行職務。
中      華      民      國    九十三    年      七      月    二十七    日
                                臺灣彰化地方法院刑事第二庭
                                    審判長法官  石  馨  文
                                    法      官  王  義  閔
                                    法      官  郭  麗  萍
右正本證明與原本無異。
如不服本判決，應於判決送達後十日內，向本院提出上訴狀( 須附繕本 )。
告訴人或被害人對於判決如有不服具備理由請求檢察官上訴者，其上訴期間之計算係
以檢察官收受判決正本之日期為準。
                                    法院書記官  呂  雅  惠
中      華      民      國    九十三    年      七      月    二十八    日
附錄法條
刑法第二百七十七條
傷害人之身體或健康者，處三年以下有期徒刑，拘役或一千元以下罰金。
犯前項之罪，因而致人於死者，處無期徒刑或七年以上有期徒刑，致重傷者，處三年
以上，十年以下有期徒刑。
